臺灣臺北地方法院刑事裁定　　　　　　　　　　　　　　 九十年度自字第五六五?
　　自　訴　人　乙○○
　　　　　　　　丙○○
　　被　　　告　甲○○
右列被告因偽造文書案件，經自訴人提起自訴，本院裁定如左：
    主  文
自訴駁回。
    理  由
一、自訴意旨略以：被告甲○○因最高法院民國八十九年度台聲字第五五０號稱再審
    「依民事訴訟法第五百零七條準用第五百條第一項及第二項之規定，應自裁定確
    定時起三十日之不變期間內為之」此言，因沒有聖旨附卷，算土皇帝亂言依法無
    據，被告所言依法應核對再審狀始可，因自訴人沒有以民事訴訟法第五百條第一
    項、第二項請求再審；自訴人對八十四年台聲字第一八一號於八十九年四月十五
    日提起再審於「丙欄第二項確係以民事訴訟法第五百條第三項再審」在案，被告
    尚未如何消滅證據附卷以此被告審判長惡性無比賊妄為權限外偽造文書罪行，被
    告審判長無法將民事訴訟法第五百條第三項及再審狀消滅之相關文件附卷其妄為
    算垃圾作業無恥竊奪私權偽造文書請懲其刑云云。
二、按法院或受命法官，得於第一次審判期日前，訊問自訴人、被告及蒐集或調查證
    據，於發現案件係民事或利用自訴程序恫嚇被告者，得曉諭自訴人撤回自訴；又
    第一項訊問及調查結果，如認為案件有第二百五十二條至第二百五十四條之情形
    者，得以裁定駁回自訴，刑事訴訟法第三百二十六條第一項、第三項分別定有明
    文。次按刑法第二百十三條之公務員登載不實事項於公文書罪，須公務員明知為
    不實事項而登載於職務上所執掌之公文書，且足以生損害於公眾或他人始足當之
    。
三、本件自訴人乙○○、丙○○等二人自訴被告甲○○涉犯偽造文書罪嫌，無非係以
    被告為最高法院審判長法官，其受理渠等請求對最高法院八十四年度台聲字第一
    八一號民事裁定聲請再審案件，明知自訴人等沒有依民事訴訟法第五百條第一項
    及第二項規定請求再審竟仍於其受理該案之八十九年度台聲字第五五０號駁回自
    訴人聲請再審之裁定書中，記載：「依民事訴訟法第五百零七條準用第五百條第
    一項及第二項之規定，應自裁定確定時起三十日之不變期間內為之」該等不實之
    文字內容，並據以駁回自訴人等之再審聲請，此有前開最高法院裁定書一份可資
    為憑，為其主要論據。惟查，自訴人等聲請再審之最高法院八十四年台聲字第一
    八一號裁定，係於八十四年五月十二日送達自訴人等，自訴人等遲至八十九年四
    月十七日始具狀聲請再審，經被告任審判長之最高法院組成合議庭受理後，認為
    自訴人等聲請再審確已逾越法定聲請再審之三十日不變期間，乃從程序上予以駁
    回等情，有本院卷附最高法院八十九年度台聲字第五五０號裁定一份在卷可憑。
    足見被告於審理自訴人等聲請再審案件，係依其所調查之證據以適用法律所為之
    判斷，並據此判斷製作裁判書類，法官本於調查證據，認定事實，所形成之心證
    ，以製作裁判書，係法官之職權，雖當事人可於聲請書中主張其應適用之法條，
    惟此一主張僅供法官調查證據及審判時之參考，對法官並無拘束力，法官應依調
    查證據及法律確信，主動適用法律而為正確之裁判，本件自訴人指訴被告於裁判
    時未引用其在再審聲請狀中所引用之法條，即認被告有偽造文書罪嫌，顯係誤認
    法律，本件被告裁判行為並無登載不實之事實，又無犯罪之故意，所為與刑法第
    二百十三條之規定不符，又查無其他積極證據，足資證明被告有何偽造文書之犯
    行，被告之犯罪嫌疑自屬不足，而有刑事訴訟法第二百五十二條第十款之情形，
    依照首開說明，本件自訴應予駁回。
據上論結，應依刑事訴訟法第三百二十六條第三項、第二百五十二條第十款裁定如主
文。
中    華    民    國      九十一      年      十一    月    二十七    日
                                      臺灣臺北地方法院刑事第九庭
                                          法  官  王  綽  光
右正本證明與原本無異。
如不服本裁定，應於裁定送達後五日內，向本院提出抗告狀。
                                          書記官  潘  惠  梅
中    華    民    國      九十一      年      十二    月      二        日
